【裁判字號】    97,上易,3248
【裁判日期】    980324
【裁判案由】    侵占
【裁判全文】
臺灣高等法院刑事判決                97年度上易字第3248號
上  訴  人
即  被  告  甲○○
上列上訴人因侵占案件，不服臺灣板橋地方法院97年度易字第
2598號，中華民國97年10月30日第一審判決（起訴案號：臺灣板
橋地方法院檢察署97年度偵字第17542號），提起上訴，本院判
決如下：
    主  文
上訴駁回。
    事實及理由
一、本案經本院審理結果，認第一審以上訴人即被告甲○○犯刑
    法第335條第1項之普通侵占罪，判處有期徒刑1年6月，認事
    用法及量刑均無不當，應予維持，並引用第一審判決書記載
    之事實、證據及理由（如附件）。
二、被告上訴意旨略以：被告與告訴人日商島精機制作所股份有
    限公司（下稱島精機公司）商業往來已逾30年，被告係因島
    精機公司員工之推銷始決意以分期付款方式購買8台編織及1
    台電腦設計系統，然因世界性經濟不景氣，被告無力償還價
    款，且告訴人亦不同意收回機器設備，退還部分已付價款，
    被告逼不得已才將該機器設備出售，被告犯罪情節顯可憫恕
    ，原審判處被告有期徒刑1年6月，顯屬過重，爰請從輕量刑
    ，並為緩刑之宣告云云。經查，原審量刑，已審酌被告經商
    不善，經濟窘困，不思自食其力，籌措財源，竟將他人所有
    之機器設備侵占入己，擅自變賣，所肇損害甚距，應嚴予非
    難，兼衡被告之素行、智識程度，其犯罪之動機、目的、手
    段，既被告犯罪後之態度等一切情狀，量處被告有期徒刑1
    年6月，尚無不當，被告於犯罪後既未與告訴人達成民事和
    解，賠償告訴人所受損害，其稱原審量刑過重，請求為緩刑
    之宣告，為無理由，應予駁回。
據上論結，應依刑事訴訟法第373條、第368條，判決如主文。
本案經檢察官侯寬仁到庭執行職務。
中    華    民    國    98    年    3     月    24    日
                  刑事第二十一庭審判長法  官  蘇隆惠
                                      法  官  楊力進
                                      法  官  許永煌
以上正本證明與原本無異。
不得上訴。
                                      書記官  江采廷
中    華    民    國    98    年    3     月    24    日
附件
臺灣板橋地方法院刑事判決              97年度易字第2598號
公  訴  人  臺灣板橋地方法院檢察署檢察官
被      告  甲○○  男  56歲（民國○○年○月○○日生）
                    身分證統一編號：Ｚ000000000號
                    住臺北縣板橋市○○路○段270巷1弄2號
上列被告因侵占案件，經檢察官聲請簡易判決處刑（97年度偵字
第17542 號），本院認不宜以簡易判決處刑，改依通常程序審理
，被告於準備程序中就被訴事實為有罪之陳述，經本院合議庭裁
定由受命法官獨任進行簡式審判程序，並判決如下：
    主  文
甲○○意圖為自己不法之所有，而侵占自己持有他人之物，處有
期徒刑壹年陸月。
    事  實
一、甲○○前於民國94年9 月20日，以方的服飾有限公司（以下
    簡稱方的公司）名義，與日商島精機制作所股份有限公司（
    以下簡稱島精機公司）簽定附條件賣買契約，向島精機公司
    購買電腦自動橫編機8 台、電腦設計系統1 台，價金新臺幣
    （下同）00000000元，除頭期款418 萬元外，餘00000000元
    分36期清償，其買賣價金付清前，上開機器設備均屬島精機
    公司所有，並於同年10月7 日將之交付甲○○。詎甲○○於
    繳付買賣價金約900 萬元後，無力還款，竟意圖為自己不法
    之所有，於96年8 月至9 月間某日，將所持有之電腦自動橫
    編機8 台、電腦設計系統1 台侵占入己，並遷往大陸地區，
    以950 萬元之價格轉售變現，以清償個人債務。嗣島精機公
    司因甲○○未正常繳款，前往臺北縣板橋市○○○街124 巷
    3 弄23號（約定標的物存放地點）查看，始悉上情。
二、案經島精機公司訴由臺灣板橋地方法院檢察署檢察官偵查聲
    請簡易判決處刑。
    理  由
一、上揭事實，業據被告甲○○於檢察官訊問及本院審理時坦承
    不諱，且有附條件買賣契約書、經濟部工業局94年10月28日
    工中字第09405170680 號函暨所附動產擔保交易（附條件買
    賣）登記證明書、動產擔保交易登記標的物明細表、收貨單
    各1 件、產品型錄、支票、退票理由單各2 件、照片6 幀、
    方的公司變更登記表1 件附卷可資佐證，足認被告前揭不利
    於己之自白與事實相符。綜上，本案事證明確，被告犯行堪
    予認定。
二、核被告所為，係犯刑法第335 條第1 項侵占罪。爰審酌被告
    經商不善，經濟窘困，不思自食其力，籌措財源，竟將他人
    所有之機器設備侵占入己，擅自變賣，所肇損害甚鉅，應嚴
    予非難，兼衡被告之素行、智識程度，其犯罪之動機、目的
    、手段，暨被告犯罪後之態度等一切情狀，量處如主文所示
    之刑，以資懲儆。
據上論斷，應依刑事訴訟法第452 條、第273 條之1 第1 項、第
299 條第1 項前段，刑法第335 條第1 項，刑法施行法第1 條之
1 第1 項、第2 項前段，判決如主文。
本案經檢察官馬中人到庭執行職務。
中    華    民    國    97    年    10    月    30    日
                        刑事第三庭  法  官  廖  怡  貞
以上正本證明與原本無異。
如不服本判決，應於判決送達後10日內，向本院提出上訴狀，上
訴於臺灣高等法院。
                                    書記官  林  惠  齡
中    華    民    國    97    年    10    月    30    日
附錄本案論罪科刑法條全文
中華民國刑法第335條
 (普通侵占罪)
意圖為自己或第三人不法之所有，而侵占自己持有他人之物者，
處5 年以下有期徒刑、拘役或科或併科1000元以下罰金。
前項之未遂犯罰之。


司法院資訊處製作；財團法人民間司法改革基金會備份。
